<?xml version='1.0' encoding='utf-8'?>
<verb default="athfhoilsigh" disambig="">
  <verbalNoun default="athfhoilsiú" />
  <verbalAdjective default="athfhoilsithe" />
  <tenseForm default="athfhoilsigh" tense="Past" dependency="Indep" person="Base" />
  <tenseForm default="athfhoilsíomar" tense="Past" dependency="Indep" person="Pl1" />
  <tenseForm default="athfhoilsíodar" tense="Past" dependency="Indep" person="Pl3" />
  <tenseForm default="athfhoilsíodh" tense="Past" dependency="Indep" person="Auto" />
  <tenseForm default="athfhoilsigh" tense="Past" dependency="Dep" person="Base" />
  <tenseForm default="athfhoilsíomar" tense="Past" dependency="Dep" person="Pl1" />
  <tenseForm default="athfhoilsíodar" tense="Past" dependency="Dep" person="Pl3" />
  <tenseForm default="athfhoilsíodh" tense="Past" dependency="Dep" person="Auto" />
  <tenseForm default="athfhoilsíodh" tense="PastCont" dependency="Indep" person="Base" />
  <tenseForm default="athfhoilsínn" tense="PastCont" dependency="Indep" person="Sg1" />
  <tenseForm default="athfhoilsíteá" tense="PastCont" dependency="Indep" person="Sg2" />
  <tenseForm default="athfhoilsímis" tense="PastCont" dependency="Indep" person="Pl1" />
  <tenseForm default="athfhoilsídís" tense="PastCont" dependency="Indep" person="Pl3" />
  <tenseForm default="athfhoilsítí" tense="PastCont" dependency="Indep" person="Auto" />
  <tenseForm default="athfhoilsíodh" tense="PastCont" dependency="Dep" person="Base" />
  <tenseForm default="athfhoilsínn" tense="PastCont" dependency="Dep" person="Sg1" />
  <tenseForm default="athfhoilsíteá" tense="PastCont" dependency="Dep" person="Sg2" />
  <tenseForm default="athfhoilsímis" tense="PastCont" dependency="Dep" person="Pl1" />
  <tenseForm default="athfhoilsídís" tense="PastCont" dependency="Dep" person="Pl3" />
  <tenseForm default="athfhoilsítí" tense="PastCont" dependency="Dep" person="Auto" />
  <tenseForm default="athfhoilsíonn" tense="PresCont" dependency="Indep" person="Base" />
  <tenseForm default="athfhoilsím" tense="PresCont" dependency="Indep" person="Sg1" />
  <tenseForm default="athfhoilsímid" tense="PresCont" dependency="Indep" person="Pl1" />
  <tenseForm default="athfhoilsítear" tense="PresCont" dependency="Indep" person="Auto" />
  <tenseForm default="athfhoilsíonn" tense="PresCont" dependency="Dep" person="Base" />
  <tenseForm default="athfhoilsím" tense="PresCont" dependency="Dep" person="Sg1" />
  <tenseForm default="athfhoilsímid" tense="PresCont" dependency="Dep" person="Pl1" />
  <tenseForm default="athfhoilsítear" tense="PresCont" dependency="Dep" person="Auto" />
  <tenseForm default="athfhoilseoidh" tense="Fut" dependency="Indep" person="Base" />
  <tenseForm default="athfhoilseoimid" tense="Fut" dependency="Indep" person="Pl1" />
  <tenseForm default="athfhoilseofar" tense="Fut" dependency="Indep" person="Auto" />
  <tenseForm default="athfhoilseoidh" tense="Fut" dependency="Dep" person="Base" />
  <tenseForm default="athfhoilseoimid" tense="Fut" dependency="Dep" person="Pl1" />
  <tenseForm default="athfhoilseofar" tense="Fut" dependency="Dep" person="Auto" />
  <tenseForm default="athfhoilseodh" tense="Cond" dependency="Indep" person="Base" />
  <tenseForm default="athfhoilseoinn" tense="Cond" dependency="Indep" person="Sg1" />
  <tenseForm default="athfhoilseofá" tense="Cond" dependency="Indep" person="Sg2" />
  <tenseForm default="athfhoilseoimis" tense="Cond" dependency="Indep" person="Pl1" />
  <tenseForm default="athfhoilseoidís" tense="Cond" dependency="Indep" person="Pl3" />
  <tenseForm default="athfhoilseofaí" tense="Cond" dependency="Indep" person="Auto" />
  <tenseForm default="athfhoilseodh" tense="Cond" dependency="Dep" person="Base" />
  <tenseForm default="athfhoilseoinn" tense="Cond" dependency="Dep" person="Sg1" />
  <tenseForm default="athfhoilseofá" tense="Cond" dependency="Dep" person="Sg2" />
  <tenseForm default="athfhoilseoimis" tense="Cond" dependency="Dep" person="Pl1" />
  <tenseForm default="athfhoilseoidís" tense="Cond" dependency="Dep" person="Pl3" />
  <tenseForm default="athfhoilseofaí" tense="Cond" dependency="Dep" person="Auto" />
  <moodForm default="athfhoilsíodh" mood="Imper" person="Base" />
  <moodForm default="athfhoilsím" mood="Imper" person="Sg1" />
  <moodForm default="athfhoilsigh" mood="Imper" person="Sg2" />
  <moodForm default="athfhoilsímis" mood="Imper" person="Pl1" />
  <moodForm default="athfhoilsígí" mood="Imper" person="Pl2" />
  <moodForm default="athfhoilsídís" mood="Imper" person="Pl3" />
  <moodForm default="athfhoilsítear" mood="Imper" person="Auto" />
  <moodForm default="athfhoilsí" mood="Subj" person="Base" />
  <moodForm default="athfhoilsímid" mood="Subj" person="Pl1" />
  <moodForm default="athfhoilsítear" mood="Subj" person="Auto" />
</verb>
